Acerca de mi

Amante del mundo informatico y todo lo que lo rodea, la lectura y el diseño, siempre con ganas de adquirir mas conocimientos, experiencias y habilidades en el dia a dia.



+57 3222514185



andrey0911a@gmail.com



Corviandi 3 Giron No 31B20 CII 43A

LENGUAJES

- Ingles (Medio)
- Español (Nativo)

CONOCIMIENTOS

- Programacion Orientada a Objetos
- Base de datos relacionales
- Manejo de Sistemas
 Operativos
- UML
- Office

ANDREY MANTILLA

Programador de Software

EXPERIENCIA

AITE Solutions Mayo 2022 - Noviembre 2022

Etapa de practicas como desarrollador en PHP, Java Script, HTML, CSS Y Base de Datos relacionales.

CURSOS

Cultura Emprendedora - SENA Mayo 2021 - Mayo 2022

EDUCACION

Bachillerato

Colegio San Juan De Giron - Giron 2014 - 2020

Tecnico

SENA - Giron Tecnico en programacion de software 2021 - 2022

Profesional

Unidades Tecnologicas de Santander -Bucaramanga Tecnologia en desarrollo de sistemas informaticos E Ingenieria de Sistemas 2023 - Actualmente (6 Semestre)

HABILIDADES

Desarrollo Front-end

78 %

Base de Datos

81 %

Desarrollo Back-end

65 %

Linux

FRONTEND BACKEND

- HTML
- CSS
- JavaScript
- Bootstrap
- TailwindCSS
- React

- Java
- SpringBoot
- PHP
- Python

BASE DE DATOS

- MySQL
- PostgreSQL
- Firebase
- SupaBase

DESARROLLO MOVIL

Flutter

SISTEMAS OPERATIVOS

- Linux
- Windows

DISEÑO

- Office
- Canva
- Word
- Diagramado UML